臺灣新竹地方法院刑事判決
111年度侵訴字第15號
公  訴  人  臺灣新竹地方檢察署檢察官
被      告  代號BG000-A110069A號

選任辯護人  陳詩文律師（法扶律師）
上列被告因妨害性自主等案件，經檢察官提起公訴（110年度偵
字第12154號），本院判決如下：
    主  文
代號BG000-A110069A號犯如附表編號1至4所示之各罪，各處如附
表編號1至4「主文罪名及宣告刑」欄所示之刑。應執行有期徒刑
壹年，如易科罰金，以新臺幣壹仟元折算壹日。緩刑參年，緩刑
期間付保護管束，並應於本判決確定之日起貳年內，接受法治教
育課程拾貳場次。
其餘被訴違反性騷擾防治法部分，公訴不受理。
    事  實
一、代號BG000-A110069A號成年男子（真實姓名年籍均詳卷，下
    稱甲男）於民國110年1月至6月間，原係任職在新竹地區某
    大學某系(實際學校名稱、系別詳卷)之教師兼行政主管，而
    代號BG000-A110069號之成年女子（87年出生，真實姓名、
    年籍亦均詳卷，下稱乙女）則為該系學生，斯時除選修甲男
    負責教授之某課程外，亦擔任上開科系之全職工讀生，其工
    作內容均依甲男之指示及並受其監督。詎甲男明知乙女係因
    上開教育、業務關係而受其監督、照護之人，竟為滿足一己
    之性慾，利用權勢或該等關係所生其與乙女獨自相處之機會
    ，各基於利用權勢、機會為猥褻或性交行為之犯意，分別對
    乙女為下列行為：
　㈠於110年6月21日下午某時，利用與乙女在上開大學某系辦公
    室內獨處之機會，將乙女抱起坐到自己腿上，復脫下雙方口
    罩舌吻乙女，並將其衣服往上拉起而親吻其胸部，乙女因慮
    及甲男對之具有上開監督關係不得不隱忍屈從，甲男即以此
    方式對乙女為猥褻行為得逞。
　㈡於110年6月22日下午某時，利用與乙女在上開大學某系辦公
    室內獨處之機會，將乙女抱起坐到自己腿上，復脫下雙方口
    罩舌吻乙女，並將其衣服往上拉起而親吻其胸部，乙女因慮
    及甲男對之具有上開監督關係不得不隱忍屈從，甲男即以此
    方式對乙女為猥褻行為得逞。
　㈢於110年6月23日下午某時，要求乙女至上開大學某系辦公室
    旁教室內，利用與乙女獨處之機會，抱住乙女，復親吻其嘴
    唇、胸部，又脫下乙女褲子親吻其下體，乙女均因慮及甲男
    對之具有上開監督關係不得不隱忍屈從，甲男即以此方式對
    乙女為猥褻行為得逞。
　㈣於110年6月25日下午某時，再度要求乙女至上開大學某系辦
    公室旁教室內，利用與乙女獨處之機會，抱住乙女，復親吻
    其嘴唇、胸部，又脫下乙女褲子親吻其下體，並將手指插入
    乙女生殖器，末雖試圖將生殖器插入乙女生殖器內，但未成
    功，甲男遂射精在乙女腹部上，乙女均因慮及甲男對之具有
    上開監督關係不得不隱忍屈從，甲男即以此方式對乙女為性
    交行為得逞。
二、案經乙女訴由新竹縣政府警察局新湖分局報告臺灣新竹地方
    檢察署檢察官偵查後起訴。　　
    理  由
甲、程序事項
　　按行政機關、司法機關及軍法機關所製作必須公示之文書，
    不得揭露性侵害犯罪被害人之姓名、出生年月日、住居所及
    其他足資識別被害人身分之資訊；而性侵害犯罪，係指觸犯
    刑法第221條至第227條、第228條、第229條、第332條第2 
    項第2款、第334條第2項第2款、第348條第2項第1款及其特
    別法之罪，性侵害犯罪防治法第12條第2項、第2條第1項分
    別定有明文。又所謂「其他足資識別被害人身分之資訊」，
    依性侵害犯罪防治法施行細則第6條規定，包括被害人照片
    或影像、聲音、住址、親屬姓名或其關係、就讀學校與班級
    或工作場所等個人基本資料。本件被告代號BG000-A110069A
    號男子被訴對被害人代號BG000-A110069號之女子所犯係屬
    性侵害犯罪防治法所稱之性侵害犯罪，因本院所製作之本案
    判決係屬必須公示之文書，為避免被害人之身分遭揭露，依
    上開規定，對於足資識別被害人身分之資訊，均予以隱匿，
    是本件判決書關於被告、告訴人即被害人之姓名分別以代號
    BG000-A110069A號、BG000-A110069號稱之，並就被告、告
    訴人部分各簡稱為甲男、乙女等，另並隱匿被告、告訴人任
    職、就讀之學校名稱，合先敘明。
乙、有罪部分　　
壹、證據能力　　
　　被告以外之人於審判外之言詞或書面陳述，除法律有規定者
    外，不得作為證據。被告以外之人於審判外之陳述，經當事
    人於審判程序同意作為證據，法院審酌該言詞陳述或書面陳
    述作成時之情況，認為適當者，亦得為證據。當事人、代理
    人或辯護人於法院調查證據時，知有第159條第1 項不得為
    證據之情形，而未於言詞辯論終結前聲明異議者，視為有前
    項之同意。刑事訴訟法第159條第1項、第159條之5分別定有
    明文。經查，本判決所引用被告甲男以外之人於審判外之陳
    述等供述證據，檢察官、被告甲男暨其之辯護人就其中部分
    證據方法，於準備程序均表示同意有證據能力（見本院卷第
    95頁至其背面），並就全部供述證據或非供述證據等證據方
    法，均未於言詞辯論終結前聲明異議，本院審酌上開供述證
    據作成時，並無違法或不當之情況，另其餘所依憑判斷之非
    供述證據，亦無證據證明係違反法定程序所取得，且均無證
    明力明顯過低之情形，或有其他不得作為證據之情形，復均
    經本院於審判程序依法進行調查，並予以當事人辯論，被告
    之訴訟防禦權，已受保障，因認上開供述證據及非供述證據
    等證據方法，均適當得為證據，應認均有證據能力。　　
貳、實體事項　　
一、認定犯罪事實所憑之證據及認定之理由
　㈠上開犯罪事實，業據被告於本院準備、審理程序中均坦承不
    諱（見本院卷第93頁至第95頁），核與證人即告訴人於警詢
    、偵查中之指訴被害情節（見偵卷第10頁至第13頁、第26頁
    至第28頁）大致相符，且有被告、告訴人之性騷擾、性侵害
    案件代號與真實姓名對照表、告訴人之110年6月25日疑似性
    侵害案件證物採集單（第四聯）、國立臺灣大學醫學院附設
    醫院新竹臺大分院新竹醫院110年6月25日受理疑似性侵害事
    件驗傷診斷書、性侵害犯罪事件通報表、被害人調查表、被
    告、告訴人任職之大學之性別平等教育委員會（下稱性平會
    ）110年9月5日性別平等教育事件調查報告書影本（以下稱
    性平報告）、被告與告訴人110年4月1日至110年6月28日通
    訊軟體LINE對話紀錄擷圖各1份、告訴人與其家人之110年6
    月25日通訊軟體LINE對話紀錄擷圖2張、翻拍照片1張、內政
    部警政署刑事警察局110年11月16日刑生字第1108017826號
    鑑定書影本1份、新竹縣政府警察局新湖分局案號P11006C6X
    P2945D號受（處）理案件證明單影本、陳報單影本、新竹縣
    政府警察局新湖分局山崎派出所e化案號P11006CWY423BND號
    陳報單影本、受（處）理案件證明單、受理各類案件紀錄表
    、工讀勞動契約書影本各1份（告訴人報案紀錄、工讀勞動
    契約書見偵卷第14頁、第17頁、第18頁、第19頁、第20頁，
    其餘均置偵卷第41頁彌封袋內），並有告訴人之受理疑似性
    侵害案案件驗傷採證光碟1片（置偵卷第40頁之偵查光碟片
    存放袋）可佐，是被告上開任意性自白均核與事實相符，堪
    予採信。
　㈡另公訴意旨雖認被告上開所為應係犯刑法第224條、第221條
    第1項之強制猥褻、強制性交等罪等語，然查：
　⒈刑法第221條的強制性交罪，同法第224條之強制猥褻罪，基
    本構成要件須以「對於男女以強暴、脅迫、恐嚇、催眠術或
    其他違反其意願之方法而為性交者」為前提。立法者在「違
    反其意願」之前，例示「強暴、脅迫、恐嚇、催眠術」等方
    法，也就是對被害人施以不論「物理上」或「心理上」的強
    制或限制意願之行為，不一定為有形的強制力，祇要是足以
    證明違反被害人的意願的方法，即構成本罪。本罪的重點在
    違反意願的「方法」，而所以要證明有違反意願的方法，其
    實正是要保護人民不會因為無端的指控而入罪。而證明有無
    違反被害人意願而為性交，必須行為人有施以如何強制或限
    制的具體行為，或至少有利用既存環境的強制狀態，不論是
    對被害人形成物理上或心理上的強制狀態均屬之。
　⒉再者，刑法第228條之利用權勢或機會為猥褻行為、性交罪，
    必須被害人因基於與行為人間特定之支配服從關係，而隱忍
    屈從於行為人之要求，且未至已違背其意願之程度，而與之
    為性交者。苟被害人與行為人間不具因親屬、監護、教養、
    教育、訓練、救濟、醫療、公務、業務或其他相類關係之受
    監督、扶助、照護等特定支配服從關係，或雖有該等關係，
    惟被害人屈從行為人之性交，已至違背其意願之程度者，即
    屬強制性交罪之範疇，而非成立利用權勢性交罪。所謂「未
    至已違背其意願之程度」，係指表面上因為行為人未有施以
    物理或心理上強制力，而不易判斷被害人是否有違反其意願
    ，但就是因為行為人與被害人間存有立法者所擬制之親屬、
    監護、教養、教育、訓練、救濟、醫療、公務、業務或其他
    相類關係，行為人利用被害人因為受自己監督、扶助、照護
    之權勢或機會，對之為性交行為，被害人表面上看似同意該
    行為，實為礙於上述支配服從關係，不得不隱忍曲從，其性
    自主意思決定仍然處於一定程度之壓抑，立法者因而將之列
    為同屬違反被害人意願的獨立性侵害之犯罪類型。是以，刑
    法上所稱強制性交、猥褻罪，與同法第228條之利用權勢或
    機會為猥褻行為、性交罪之區別，即在對被害人教育、業務
    等特定支配關係之行為人，其使用之手段是否已對被害人形
    成物理上或心理上的強制狀態，並已達違背其意願之程度，
    若未有此等情形，則被害人隱忍屈從於行為人之要求，僅能
    論以刑法第228條之利用權勢或機會為猥褻行為、性交罪。
　⒊被告於110年1月至6月間係任職在新竹地區某大學某系之教師
    兼行政主管，而告訴人則為該系學生，斯時除選修被告負責
    教授之某課程外，亦擔任上開科系之全職工讀生，其工作內
    容均依被告之指示及並受其監督，已經本院認定如前，是告
    訴人係因上開教育、業務關係而受被告監督、照護之人至明
    ，故本案之之爭點厥係被告被告實施前揭猥褻、性交行為時
    ，其使用之手段是否已對告訴人形成物理上或心理上的強制
    狀態，並已達違背其意願之程度？茲將本院心證分述如後。
　⒋告訴人就被告上開行為過程之各次指訴如下：
　①就犯罪事實一、㈠部分，其於警詢、偵查中，乃至其於性平會
    接受調查時均證稱：6月21日被告每次吃完飯都會去刷牙，
    他就會跟我說他刷完牙了，然後親親，我聽到之後不知道要
    怎麼辦，感覺很奇怪，會有一點害怕，被告講這句話感覺會
    做奇怪的事，會跑過來親我，當天15時16時，我是坐著的，
    被告在我後面，他拉一張椅子到辦公室的角落，從那邊走過
    來，當被告靠近我身後時，我就站起轉過來，被告就抱著我
    ，把我拉過去（角落）那邊，抱著我坐在他的腿上，接著被
    告開始親我臉的右邊、左邊，我就這樣一直動，被告還是繼
    續親2、3下，之後被告把我的口罩拿起來，想要親我的嘴巴
    ，我就一直閃，一直閃，然後被告還是親我的嘴巴，舌頭有
    伸進來，之後又把我衣服往上掀，然後親我的胸部，至少有
    10分鐘以上，被告親了一段時間之後就自己結束等語（見偵
    卷第11頁、第26頁背面；性平報告影本置於偵卷第41頁彌封
    袋內）。
　②就犯罪事實一、㈡部分，其於警詢、偵查中，乃至其於性平會
    接受調查時均證稱：6月22日15時16時跟6月21日一樣，系辦
    公室內只有我跟被告，被告一樣先去把門鎖起來，我心裡的
    想可能會跟昨天一樣，被告也是拉椅子過去，但他把椅子轉
    向坐著，椅背是在他的正前方，抱著我到他的腿上，可是換
    我的背後是櫃子，等於是我已經沒辦法再動，整個都被壓住
    ，被告一樣親我的臉頰兩邊，我躲了之後，被告也是把我的
    口罩拿起，再親我的嘴，舌頭也是一樣伸進來，將我的衣服
    往上掀親胸部，時間應該也是十幾分鐘吧等語（見偵卷第11
    頁、第26頁背面；性平報告影本置於偵卷第41頁彌封袋內）
    。
　③就犯罪事實一、㈢部分，其於警詢、偵查中，乃至其於性平會
    接受調查時均證稱：6月23日15時多到16時許，被告說要去
    隔壁，就把我帶到隔壁教室，我當時心裡在想可能會發生不
    好的事，但不知道要怎麼辦很害怕，因為被告也是算我的主
    管，所以我不敢反抗；一進去隔壁教室，被告就把門鎖起來
    ，我們靠近很像沙發的那個床上，被告先坐上，然後抱我起
    來坐到他的腿上，被告開始親我的臉頰，我也是這樣一直動
    ，他接著把我的口罩拿下來，開始親我的嘴唇，舌頭也是一
    樣伸進來，後來又把我的衣服掀起來，開始親我的胸部，被
    告把我移到變成躺著的狀態，繼續親我的胸、腹部，一直往
    下親，親到差不多胯部，要脫我的褲子的時候，我有拉著，
    被告就把我的褲子、内褲脫掉，腳打開，開始親下面，也就
    是陰道口跟陰蒂差不多那個位置，我有抓他的手要把它撥掉
    ，他親了差不多10分鐘以上吧！然後被告問我：「有沒有高
    潮」，我都沒有講話，頭是轉在另外一邊，他就繼續親下面
    ，後來被告把他的褲子脫掉，然後問我：「可以插進去嗎？
    我不會射在裡面」，我又一直往旁邊躲，手有這樣(搖手的
    姿勢），又搖頭，他就沒有動作，所以那天沒有怎麼樣。被
    告有想要幫我把衣服穿回去，但後來我自己穿，結束之後我
    很害怕，也不知道要怎麼辦，所以我在那坐了差不多2、3分
    鐘，被告也坐在旁邊，之後我先離開，他才離開等語（見偵
    卷第11頁至其背面、第26頁背面至第27頁；性平報告影本置
    於偵卷第41頁彌封袋內）。
　④就犯罪事實一、㈣部分，其於警詢、偵查中，乃至其於性平會
    接受調查時均證稱：6月25日我還是有去學校，到下午15時
    、16時，被告跟我說到隔壁教室，我不敢說我不要，到了之
    後，他也是把門鎖住、坐在那個像沙發的床上，開始親我的
    左右兩側的臉頰，把我口罩拿下來親我的嘴巴，把我的衣服
    掀開親我的胸部，之後也是把我變成躺在床上，把褲子脫掉
    親陰道口跟陰蒂，問我有沒有高潮，我也是搖頭，因為我很
    害怕，所以我就沒有看他，我的頭都是朝著旁邊，他問我之
    後，他的手有伸進去我的陰道口抽插，應該有30秒以上，被
    告也有問「我可以插進去嗎？但我不會射在裡面」，我也是
    搖頭，頭轉到另外一邊看向旁邊，然被告把他的褲子脫掉，
    嘗試想要插進去，可是好像沒有成功，被告就從床上把我抱
    到旁邊的桌子，他靠著桌子，拿了一個枕頭放在我的背部，
    再嘗試也是插不進去，又把我抱回到那個沙發上都沒有成功
    ；之後我躺在下面，他在上面，他把我的身體轉向，換讓我
    在上面，跟我說：「他不會，叫我教他」，但我沒有做什麼
    ，又換我在下面，被告在上面應該算跪著，他還是要嘗試把
    它（指乙師的生殖器）插進去，但還是都沒有；之後被告好
    像想拿我的手去碰到他的生殖器，但是我的手都躲開，所以
    就沒有碰到，後來他可能自慰，就把他的精液射在我的肚子
    上面，並從床附近拿了1包衛生紙，把我肚子上的精液擦掉
    ，然後就結束了，我就自己把衣服穿上，被告把門打開，我
    先走，我走去廁所那邊，後來我走回辦公室坐差不多2、3分
    鐘，要離開的時候，被告回到辦公室等語（見偵卷第11頁背
    面、第27頁至其背面；性平報告影本置於偵卷第41頁彌封袋
    內）。
　⒌細繹告訴人上開指訴內容，其實對本案各次行為發生之情境
    及經過，已為十分清晰及詳盡之陳述，衡以告訴人於被告為
    各該行為當下，及製作警詢、偵查筆錄，或至性平會進行調
    查時，其均已為成年之女性，此觀告訴人之年籍資料甚明，
    是其對於被告當時行為舉止之理解或其回憶表達之能力，應
    殆無疑義，本得自行為完整陳述；再者，告訴人於110年6月
    26日至警局製作筆錄雖係獨身1人，惟其筆錄中亦敘明：被
    告（於110年6月25日）就自己打手槍到射精，把精液射在我
    的腹部，並從沙發底下拿了1包衛生紙把精液擦掉，我趁他
    不注意的時候用我的衣服擦掉一些精液，因為我想報警所以
    要留下證據，我去臺大醫院（新竹分院）驗傷時有把衣服帶
    過去交給醫院等語（見偵卷第11頁背面、第12頁背面），是
    其當下對於即將報案乙節，在心理上實所準備，且告訴人於
    110年6月25日當日至國立臺灣大學醫學院附設醫院新竹臺大
    分院新竹醫院驗傷時，醫師亦註記其當時之精神狀態為「冷
    靜」，此有該院110年6月25日出具之受理疑似性侵害事件驗
    傷診斷書1份（置偵卷第41頁彌封袋）附卷憑參，參以告訴
    人係於事件結束後許久，方至臺灣新竹地方檢察署作證或接
    受性平會之調查，而過程中前者有社工、其委任之律師即告
    訴代理人到場陪同，後者則係以視訊方式為之，此亦有前揭
    各該筆錄、性平報告影本各1份附卷憑參，在在顯示告訴人
    製作各該筆錄、接受調查時，其證述之任意性業已獲得相當
    之確保，各該環境或情境應無再受被告或該事件干擾而無法
    完全陳述之情。
　⒍是於此情形下，觀諸告訴人上開指訴之內容，確從未提及被
    告於上開過程中有何以言語威脅、利誘，甚至直接施暴傷害
    而遂行妨害性自主之侵害舉動，其自身亦從未有直接出聲斥
    責、拒絕被告之行為，而其於警詢、偵查中或接受性平會調
    查時，雖提及：當時（110年6月21日）被告抱著我，所以我
    也沒辦法掙脫，因為那時我也很害怕，我不知道要怎麼辦：
    6月22日跟21日一樣都有把辦公室的門反鎖，只是椅子有轉
    向，被告也是抱著我到他腿上，我背後是櫃子，等於是我已
    經沒辦法再動，整個都被壓住，我無法反抗等語（見偵卷第
    11頁；性平報告影本置於偵卷第41頁彌封袋內），惟其於被
    告為各次行為前，並非均不能預見（詳後述），復對被告「
    擁抱」、「抱起至角落」等情亦無反抗之言行，自難將該擁
    抱視為被告施暴或強制行為之一部， 且依其證述至多於被
    告親吻其嘴唇時或為之口交時，其有轉頭、閃躲或抓住被告
    的手等消極不配合之舉動，甚至其於警詢中亦證稱：「（警
    員問：妳遭BG000-A110069A 性侵時你有無反抗嗎？你如何
    反抗【說不要或是推開】？）答：我不敢反抗，也不知道要
    怎麼反抗，我只有輕輕地抓著他的手阻止他」等語（見偵卷
    第12頁背面），其自述阻止之力道亦屬輕微，再考諸該等行
    為過程中，被告確實得以完成抱起至角落、親吻、舌吻，掀
    起、褪去告訴人衣褲以親吻告訴人胸部、下體等動作，並於
    被告嘗試以生殖器進入其生殖器時，多次改變自己所在位置
    ，尤斟酌被告行為中有「舌吻」告訴人，告訴人卻未有緊閉
    雙唇、牙齒、或以齒攻擊等舉動，使被告亦能輕易完成該動
    作，則依告訴人當下外顯之各該行止，其似「隱忍屈從」於
    被告之各該所為。
　⒎加以告訴人之上開筆錄中，亦未見其對被告針對自己上開「
    轉頭、閃躲或抓住其手」等舉動，有何反向施以強制力或恫
    嚇等敘述，諸如被告於其轉頭之際，用手將其頭部扳正以完
    成親吻、舌吻，或以手、腳或其他身體部位固定告訴人位置
    ，或命令告訴人配合等等，而對照被告之歷次供述（見偵卷
    第4頁至第6頁背面、第32頁至第33頁背面、第93頁至第94頁
    ；性平報告影本置於偵卷第41頁彌封袋內），其對於告訴人
    所述之上開客觀行為經過，及其事先未得告訴人之允諾等情
    雖均未爭執，兩人所述之情節均大致相符，惟被告始終供稱
    ：我沒有使用暴力、脅迫或其他違反告訴人意願之方法，告
    訴人都沒有拒絕，我說我要親她，問她有沒有高潮，她都沒
    有講話；在我做這些行為的過程當中，告訴人都沒有拒絕，
    沒有什麼反應，沒有讓我覺得她有搖頭、閃躲、推手、推擠
    的動作等語，並於接受性平會調查時，供稱：我覺得告訴人
    沒有刻意的閃，因為我很容易就親到，我不知道告訴人所謂
    的「動」是指什麼，我只能說她不是掙扎，如果她掙扎，我
    就會放掉；我嘗試把她的手拿去碰我的生殖器，但她也沒有
    來碰，她沒有那個意願，我就沒有強迫她等語，是被告前後
    之供述均屬一致，其於行為當下均未曾認知或發覺告訴人對
    其上開親吻身體隱私部位、以手指或生殖器進入之性交行為
    有何反對之舉止或言行。是以，被告於上開各該行為過程中
    ，應無對告訴人之意願「直接」施加物理上或心理上的強制
    力實至為明確。
　⒏至被告於本案究有無利用既存環境造成告訴人物理上或心理
    上之強制狀態，而使告訴人性自主決定權之行使或表達因此
    受到壓抑等節，查被告於各次行為中，雖均有將系辦公室、
    隔壁教室之門反鎖，前2次均係經被告抱至系辦公室角落，
    業經告訴人指訴如前，然考以告訴人為成年女性、該校之學
    生，亦熟稔該校之環境，該將門反鎖僅具備阻絕外人進入之
    作用，蓋任何人均得從室內開啟門鎖自由出入，是縱使告訴
    人在氣力上不若被告，亦不能謂被告在兩人獨處時，被告之
    身高、體態、力量上占有絕對之優勢，足使告訴人無法以言
    行表達拒絕，則依一般社會通念，在被告未實施具體強暴、
    脅迫行為情況下，上開將門反鎖、任兩人獨處，甚至獨處在
    角落之行為，似難認直接將之視為利用既存環境之物理上、
    心理上之強制行為，並已達違反意願之程度，否則豈非任一
    對男女至隱蔽場所獨處，例如邀約女方至汽車旅館等等，該
    男方均因先天之氣力可能較女方具有優勢，即認其已施以違
    反意願之方法。是以，依上開種種事證，當難僅憑告訴人於
    警詢中單純稱：「他違反我意願就直接對我性侵」等語（見
    偵卷第12頁背面），即遽為不利於被告之認定。
　⒐此外，由告訴人上開各該指訴可知，其於110年6月21日被告
    行為前，每次聽聞被告說「他刷完牙，然後親親」，感覺「
    被告講這句話感覺會做奇怪的事，會跑過來親我」，110年6
    月22日，被告將門上鎖時「我心裡的想可能會跟昨天一樣」
    ，6月23日15時多至16時許，被告說要去隔壁，「我當時心
    裡在想可能會發生不好的事」，足見告訴人於被告為各該行
    為前或抱住告訴人前，告訴人已預見各該行為之可能發生，
    且由上開各次行為時地發生之密集，本案實連續於110年6月
    21日、6月22日、6月23日、6月25日在相同之2地點為之，亦
    徵告訴人可以想見，然其在被告未對之施以任何恐嚇、強暴
    傷害之狀況下，未在發生後，脫離被告控制、離開學校之際
    選擇報案，於翌日仍然選擇到校與被告相處，亦未在被告將
    系辦公室反鎖時，藉詞推託離去，或者始終未出言反對、仍
    願隨同被告至系辦公室外之其他教室，歷經多次不堪經驗均
    仍然如此，倘非出於合意，顯然係因自己為被告之學生，因
    教育、業務上關係而受被告監督、照護之人，是乃選擇隱忍
    ，此觀告訴人於上開指訴中雖一再提及自己「害怕」、「不
    敢反抗」、「無法反抗」，卻從未表示係害怕被告進一步實
    施強暴傷害或恐嚇脅迫自明，況其於性平會接受調查時，更
    直言願至隔壁教室是「因為被告也是算我的主管，所以我不
    敢反抗」等語，益證告訴人確係因此服從支配關係而壓抑其
    性自主意志。
　⒑另檢察官雖援引最高法院110年度台上字第1781號判決意旨，
    認性主動之被告若未取得告訴人明示之同意，即已構成違反
    意願之方法，而性平報告亦據上開裁判意旨，或以被告、告
    訴人間有服從支配關係、被告有低度強制手段（將門反鎖、
    抱住告訴人至角落）認被告行為應該當刑法第221條、第224
    條之規定，然上開判決意旨並非大法庭之裁判，當無拘束本
    院之效力，且該案件基礎事實係被告「以取走被害人所持用
    行動電話後，即以暴力強迫被害人與其性交，並於性交過程
    持行動電話作勢拍攝被害人裸照，佯稱欲將兩人性交照片傳
    送予甲女丈夫乙男（姓名詳卷）閱覽，以此強暴、脅迫方式
    對被害人實行強制性交」，與本案顯有不同，該裁判更非在
    區辨違反意願及利用權勢、機會猥褻、性交要件之不同，而
    忽視同屬非合意之刑法第228條適用之可能性，自難比附援
    引，據此為不利於被告之認定。
　⒒從而，被告於本案均未對告訴人直接施以何強暴、脅迫之手
    段，而其雖有利用機會將系辦公室、教室門扇上鎖，與告訴
    人獨處，曾將告訴人抱至角落，然依告訴人之年齡、經驗、
    外顯之行止，被告應未施以足以壓抑告訴人性自主意志之手
    段，告訴人應基於其等間「服從支配」關係而選擇隱忍屈從
    ，是被告上開行為應難以違反意願猥褻、性交罪相繩，僅能
    論以利用權勢、機會猥褻罪。
　㈢綜上所述，被告前揭任意性自白均核與事實相符，公訴意旨
    所舉之證據尚難使本院形成被告當下已實行違反意願之「方
    法」，並已至「違背其意願之程度」之心證，是被告有前揭
    犯罪事實欄所示各該利用權勢、機會猥褻、性交犯行，應均
    堪以認定，均應依法論罪科刑。至檢察官雖請求傳喚告訴人
    到庭作證，欲證明被告所為應該當「違反意願之方法」，然
    告訴人於警詢、偵查及接受性平會調查時業已就本案發生全
    部事實經過指訴綦祥，詳盡說明被告之行為樣態為孰，在被
    告及辯護人未爭執此部分證據能力之情況下，此部分事實已
    臻明確，而被告之該等行為是否屬「違反意願之方法」於本
    案應屬法律解釋及如何適用之問題，是該證據調查並無必要
    ，附此敘明。
二、論罪科刑　　
　㈠按刑法上所謂之性交行為，係指非基於正當目的以性器以外
    之其他身體部位進入他人之性器、肛門，或使之接合之行為
    ；所謂猥褻行為，則係指性交以外，足以興奮或滿足性慾之
    一切色情行為而言。查被告於上開各該行為時間，與告訴人
    為師生關係，並因前揭教育、業務關係而受其監督、照護，
    其乃利用該等關係與告訴人獨處之機會，對告訴人為犯罪事
    實欄一、㈠至㈢之舌吻、親吻嘴唇、胸部，或下體等猥褻行為
    ，復於犯罪事實欄一、㈣所示之時地，除上開行為及以生殖
    器試圖進入告訴人生殖器之猥褻行為外，又以手指進入告訴
    人生殖器，告訴人均因慮及其等間「服從支配」關係而選擇
    隱忍屈從，是核被告就犯罪事實欄一、㈠至㈢所為，係犯刑法
    第228條第2向利用權勢、機會猥褻罪，就犯罪事實欄一、㈣
    所為，係犯刑法第228條第1項利用權勢、機會性交罪。至起
    訴書固認被告上開各該所為，係犯刑法第221條第1項、第22
    4條強制性交、猥褻罪部分，然本案尚無從認定被告有對告
    訴人施以違反意願方法，已達違反意願之程度，業如前述，
    自無從認定被告所為成立上開罪刑，公訴意旨實容有誤會，
    惟因社會基本事實同一，復經本院於審理時當庭告知被告變
    更後之罪名（見本院卷第136頁），爰依法變更起訴法條。
　㈡被告於犯罪事實欄一、㈣所載之時地，對告訴人為利用權勢、
    機會性交行為前，親吻告訴人嘴唇、胸部、下體，或以生殖
    器嘗試進入告訴人生殖器等各該猥褻之低度行為，為其利用
    權勢、機會性交行為之高度行為所吸收，不另論罪。再被告
    於犯罪事實欄一、㈠至㈢所示之各該時間，對告訴人舌吻、親
    吻告訴人嘴唇、胸部，或進而親吻告訴人下體之行為，各係
    在時間、空間密接下所實施，且均侵害同一被害人法益，上
    開各舉動之獨立性極為薄弱，依一般社會健全觀念難以強行
    分離，在刑法評價上，以視為數個舉動之接續施行，合為包
    括之一行為予以評價，較為合理，應均屬接續犯，各論以一
    罪。被告就犯罪事實欄一、㈠至㈣所為之各該犯行，時地有異
    ，顯然犯意個別行為互殊，自應分論併罰。
　㈢爰以行為人之責任為基礎，審酌被告明知告訴人為其教授課
    程之學生，並因擔任該科系之全職工讀生，係因上開教育、
    業務關係而受被告監督、照護之人，竟因對告訴人心生好感
    ，未實際探求告訴人是否願意接受，與之為進一步感情發展
    ，即一廂情願、逾越師生分際，於前揭各該時地，利用上開
    關係所生之機會、權勢對告訴人施以前揭各該猥褻、性交行
    為，其所為自無任何可取之處，亦可能造成告訴人心理上難
    以磨滅之陰影，而危害其身心健全、人格發展及其對人際關
    係之處理，對此自應嚴正的予以非難，惟念及被告前未有何
    論罪科刑暨執行紀錄，此有臺灣高等法院被告前案紀錄表1
    份（見本院卷第145頁）附卷憑參，其素行尚稱良好，並於
    本案審理時坦承全部犯行，亦積極地欲彌補告訴人之損害，
    而與之達成和解，更賠訖和解金新臺幣100萬元，終獲告訴
    人之諒解，此有本院111年度附民移調字第98號調解筆錄、
    告訴人出具之刑事撤回告訴狀各1份（見本院卷第109頁至第
    110頁、第143頁）存卷可考，足見其犯後態度良好，確有悔
    意，另考量被告於本案實施之手段尚稱平和、節制，並兼衡
    其於本院審理中自述及提出之相關事證所示之家庭經濟狀況
    及教育程度等一切情狀，各依其情節量處如附表各編號所示
    之刑，並定應執行刑如主文後段所示，並均諭知易科罰金折
    算標準。
　㈣末查，被告未曾因故意犯罪而受有期徒刑以上刑之宣告，已
    如前述，其因一時失慮逾越師生分際，利用上開支配服從關
    係，強加自身情感予告訴人，而對告訴人為各該猥褻、性交
    行為，所為雖有不當，然究屬偶發，並參以本案被告各次之
    犯罪手法尚屬平和，且事後又坦承犯行，積極彌補告訴人之
    損害，終獲告訴人之諒解，同意宣告被告緩刑，此有前揭告
    訴人出具之刑事撤回告訴狀1份在卷可參，本院因認其所受
    宣告之刑以暫不執行為適當，爰依刑法第74條第1項第1款之
    規定，併予宣告緩刑3年，以勵自新。又為促使被告日後能
    更加重視法規範秩序、強化法治觀念，敦促其確實惕勵改過
    ，本院認應課予一定條件之緩刑負擔，令其能從中深切記取
    教訓並戒慎行止，再依刑法第74條第2項第8款之規定，命被
    告應於本案判決確定之日起2年內接受法治教育課程12場次
    。又被告應執行刑法第74條第2項第8款所定之事項，且所犯
    刑法第228條第1項、第2項利用權勢、機會猥褻、性交罪，
    係刑法第91條之1所列之罪，爰併依刑法第93條第1項之規定
    ，宣告於緩刑期間付保護管束，俾由地方檢察署觀護人給予
    適當之督促，以觀後效。另倘被告於本案緩刑期間，違反上
    開所定負擔且情節重大者，足認原緩刑之宣告難收其預期效
    果，而有執行刑罰之必要者，依刑法第75條之1第1項第4款
    規定，檢察官得聲請撤銷緩刑之宣告，併此敘明。
丙、公訴不受理部分　　　　
　　按告訴乃論之罪，告訴人於第一審辯論終結前得撤回其告訴
    ；又告訴經撤回者，應諭知不受理之判決，並得不經言詞辯
    論為之，刑事訴訟法第238條第1項、第303條第3款分別定有
    明文。而公訴意旨另以：被告基於性騷擾之犯意，於110年5
    月20日下午某時，在上開大學某系辦公室內，趁告訴人不及
    防備之際，從背後熊抱告訴人，以此方式性騷擾乙女得逞，
    因認被告涉有性騷擾防治法第25條第1項之罪嫌（原起訴書
    犯罪事實欄一、㈠部分）等語，惟查本件告訴人告訴被告違
    反性騷擾防治法部分，公訴人認係觸犯性騷擾防治法第25條
    第1項之罪，依同條第2項之規定，須告訴乃論。茲因被告業
    已與告訴人達成和解，並付訖全部和解金，業如前述，是告
    訴人就此部分乃具狀撤回告訴，此有刑事撤回告訴狀1份（
    本院卷第143頁）附卷可查，依照前開說明，本件就此部分
    應諭知不受理之判決。
據上論斷，應依刑事訴訟法第299條第1項前段、第300條、第303
條第3款，判決如主文。
本案經檢察官張凱絜提起公訴，檢察官劉正祥到庭執行職務。
中　　華　　民　　國　　111 　年　　8 　　月　　5 　　日
                  刑事第二庭  審判長 法　官　楊數盈
　　　　　　　　　                   法  官  崔恩寧
　　　　　　　　　                   法  官  江宜穎
以上正本證明與原本無異。　　　　　　　　　　　　　　　　
如不服本判決應於收受判決後20日內向本院提出上訴書狀，並應
敘述具體理由。其未敘述上訴理由者，應於上訴期間屆滿後20日
內向本院補提理由書(均須按他造當事人之人數附繕本)「切勿逕
送上級法院」。
中　　華　　民　　國　　111 　年　　8 　　月　　5 　　日
                                書記官  蕭妙如
附錄本案論罪科刑法條：
對於因親屬、監護、教養、教育、訓練、救濟、醫療、公務、業
務或其他相類關係受自己監督、扶助、照護之人，利用權勢或機
會為性交者，處6月以上5年以下有期徒刑。
因前項情形而為猥褻之行為者，處3年以下有期徒刑。

附表：
編號      犯罪事實 主文罪名及宣告刑 備註 1 犯罪事實欄一、㈠ 代號BG000-A110069A號犯對受監督、照護之人利用權勢、機會猥褻罪，處有其徒刑參月，如易科罰金，以新臺幣壹仟元折算壹日。 原起訴書犯罪事實欄一、㈡ 2 犯罪事實欄一、㈡ 代號BG000-A110069A號犯對受監督、照護之人利用權勢、機會猥褻罪，處有其徒刑參月，如易科罰金，以新臺幣壹仟元折算壹日。 原起訴書犯罪事實欄一、㈢ 3 犯罪事實欄一、㈢ 代號BG000-A110069A號犯對受監督、照護之人利用權勢、機會猥褻罪，處有其徒刑肆月，如易科罰金，以新臺幣壹仟元折算壹日。 原起訴書犯罪事實欄一、㈣ 4 犯罪事實欄一、㈣ 代號BG000-A110069A號犯對受監督、照護之人利用權勢、機會性交罪，處有其徒刑陸月，如易科罰金，以新臺幣壹仟元折算壹日。 原起訴書犯罪事實欄一、㈤